臺灣高雄地方法院刑事判決　　　　　　　　　　　　九十一年度訴字第二四一五號
　　公　訴　人　臺灣高雄地方法院檢察署檢察官
　　被　　　告　甲○○
右列被告因違反毒品危害防制條例案件，經檢察官提起公訴（九十一年度偵字第三五
五號）及移送併辦（九十一年毒偵字第四七八一號），本院判決如左：
    主  文
甲○○連續施用第一級毒品，累犯，處有期徒刑拾月。又連續施用第二級毒品，累犯
，處有期徒刑陸月。應執行有期徒刑壹年貳月。
    事  實
一、甲○○前曾於民國八十三年間，因肅清煙毒條例案件，經臺灣高等法院高雄分院
    以八十三年度上訴字第二四八四號判決判處有期徒刑三年四月並褫奪公權三年確
    定，於九十年十二月一日因縮刑期滿執行完畢。
二、甲○○前因施用第一、二級毒品案件，經本院以八十七年度毒聲字第四０八八號
    裁定送觀察、勒戒後，認無繼續施用毒品傾向，由臺灣地方法院檢察署檢察官於
    八十八年一月十四日，以八十七年度毒偵字第二六三一三號不起訴處分確定。詎
    甲○○仍不知悔改，復於不起訴處分後五年內，基於施用第一級毒品海洛因之概
    括犯意，自九十一年一月十二日某時起至九十一年七月十四日下午六時許止，在
    高雄市○○區○○路一一五號八樓住處等處，以將海洛因置於鋁箔紙上燒烤以吸
    食煙氣之方式，連續施用第一級毒品海洛因多次；另基於施用第二級毒品安非他
    命之概括犯意，自九十一年一月十二日某時起至九十一年七月十四日下午六時許
    止，在高雄市○○區○○路一一五號八樓住處等處，以將安非他命置於鋁箔紙上
    燒烤以吸食煙氣之方式，連續施用第二級毒品安非他命多次。嗣於九十一年一月
    十七日下午三時十五分許，為警於台中縣清水鎮○○○路五十二號查獲，經本院
    以九十一年度毒聲字第二三三一號裁定送勒戒處所施以觀察、勒戒，惟因未到案
    執行，而經臺灣高雄地方法院檢察署檢察官依法發佈通緝後，始於九十一年七月
    十七日凌晨二時許，在高雄市○○區○○街十二號前為警緝獲，經執行觀察、勒
    戒後，認有繼續施用毒品之傾向。
三、案經內政部警政署台中港務警察局移送臺灣台中地方法院檢察署呈請臺灣高等法
    院檢察署令轉台灣高雄地方法院檢察署檢察官偵查起訴及移送併案審理。
    理  由
一、訊據被告甲○○對於上開時、地連續施用第一、二級毒品多次之事實供承不諱，
    而被告於九十一年一月十七日及同年七月十七日經警查獲時所採集之尿液，經分
    別送台中縣衛生局及高雄市政府衛生局檢驗之結果，分別呈現曾施用第二級毒品
    之甲基安非他命陽性反應及呈現曾施用第一、二級毒品之嗎啡、甲基安非他命陽
    性反應，有台中縣衛生局九十一年一月二十四日第０一三一一一號檢驗尿水報告
    書、高雄市政府衛生局九十一年七月二十九日高衛試煙字第Ｌ—一八號煙毒尿液
    檢驗成績書各一紙附卷可考。是依上開補強證據，足認被告上開任意性自白核與
    事實相符，堪以信採。而被告甲○○前因施用毒品案件，經臺灣高雄地方法院以
    八十七年度毒聲字第四０八八號裁定送台灣高雄看守所附設勒戒處所觀察、勒戒
    後，認無繼續施用毒品之傾向，經臺灣高雄地方法院檢察署檢察官於八十八年一
    月十四日，以該署八十七年度偵字第二六三一三號為不起訴處分確定乙節，則有
    上開不起訴處分書、該署刑案資料查註紀錄表及臺灣高等法院被告全國前案記錄
    表各一份附卷可參；又本件被告因本案再度連續施用第一、二級毒品，經依本院
    裁定送臺灣高雄看守所附設勒戒處所觀察、勒戒後，結果認有繼續施用毒品傾向
    ，有本院九十一年度毒聲字第二三三一號刑事裁定及臺灣高雄看守所附設勒戒處
    所於九十一年七月二十六日以高所坤戒勒字第一四八九號函送之有無繼續施用毒
    品傾向證明書各一份在卷可憑。綜上，被告於不起訴處分後五年內再犯施用毒品
    海洛因及安非他命罪，經送觀察、勒戒後，並認有繼續施用毒品之傾向等情，犯
    罪事證明確，犯行實堪認定。
二、按犯毒品危害防制條例第十條之罪，經觀察勒戒後，無繼續施用毒品之傾向者，
    應由檢察官為不起訴處分。經不起訴處分後五年內再犯第十條之罪，經觀察勒戒
    後，認有繼續施用毒品之傾向者，即不適用前項之規定（即應由檢察官偵查起訴
    ），毒品危害防制條例第二十條第三項定有明文。核被告前案於經不起訴處分後
    ，五年內再犯毒品危害防制條例第十條第一、二項之罪，且經觀察勒戒後，有繼
    續施用毒品之傾向，依前揭規定，應依毒品危害防制條例第十條第一、二項之規
    定論罪科刑。其多次分別施用第一級毒品及第二級毒品之行為，時間密接、均犯
    構成要件相同之罪，顯係基於概括犯意為之，均應依連續犯規定論處，並皆加重
    其刑。被告因施用第一級毒品及第二級毒品前持有毒品之行為，本應以持有論，
    惟各該次持有毒品之行為均為其後施用毒品之行為所吸收，不另論罪。其所犯施
    用第一級毒品罪與施用第二級毒品罪犯意各別，行為互異，應予分論併罰。又公
    訴人雖僅就被告於九十一年一月十七日下午二時五十分許起回溯二十四小時內某
    時施用第二級毒品及於九十一年七月十七日上午十一時十五分許起回溯二十四小
    時內某時施用第一、二級毒品之犯行提起公訴，然檢察官就犯罪事實一部起訴者
    ，其效力及於全部，本件被告其餘分別施用第一、二級毒品之犯罪事實，與經檢
    察官起訴之部分有連續犯之裁判上一罪之關係，已如前述，依審判不可分原則，
    本院自得一併予以審判，併予敘明。查被告有事實欄一所載之犯罪科刑執行情形
    ，有台灣高雄地方法院檢察署刑案資料查註紀錄表、本院被告院內索引卡紀錄表
    及台灣高等法院被告全國前案紀錄表各一紙在卷可憑，其於五年內再犯本件有期
    徒刑以上之罪，為累犯，爰依刑法第四十七條之規定，加重其刑，並依同法第七
    十條規定遞加之。審酌被告前已經因施用毒品而經送觀察、勒戒，惟仍不知痛改
    前非，猶重蹈覆轍，自殘其身，然姑念犯罪後態度良好，坦承犯行，爰分別量處
    如主文所示之刑，併依刑法第五十一條第五款之規定，定其應執行之刑，以為懲
    儆。
據上論斷，應依刑事訴訟法第二百九十九條第一項前段，毒品危害防制條例第十條第
一項、第二項，刑法第十一條前段、第五十六條、第四十七條、第五十一條第五款，
判決如主文。
本案經檢察官朱秋菊到庭執行職務。
中     華     民     國     九十一     年     十二     月    二十六     日
                                       臺灣高雄地方法院刑事第六庭
                                           審判長法  官      李政庭
                                                 法  官      李怡諄
                                                 法  官      邱泰錄
右正本證明與原本無異。
如不服本判決，應於判決送達後十日內，向本院提出上訴狀。
                                                 書記官      林慧君
中    華    民    國      九十一      年      十二      月   三十      日
毒品危害防治條例第十條
施用第一級毒品者，處六月以上五年以下有期徒刑。
施用第二級毒品者，處三年以下有期徒刑。
